【裁判字號】    99,中簡上,864
【裁判日期】    991209
【裁判案由】    詐欺等
【裁判全文】
臺灣臺中地方法院刑事判決           99年度中簡上字第864號
上  訴  人  劉嘉麒
即  被  告
上列上訴人因詐欺案件，不服本院99年度中簡字第1155號中華民
國99年9月8日第一審簡易判決（起訴案號：臺灣臺中地方法院檢
察署99年度偵字第4051、6017號），提起上訴，本院管轄之第二
審合議庭判決如下：
    主    文
上訴駁回。
    犯罪事實及理由
一、本案經本院審理結果，認第一審判決認事、用法及量刑均無
    不當，應予維持，並引第一審簡易判決書記載之犯罪事實、
    證據及理由（如附件）。
二、上訴人即被告劉嘉麒上訴意旨略以：伊主觀上並無幫助犯罪
    之意思，且原審判處之罪刑過重云云。按存款帳戶的存摺及
    提款卡僅係供使用人作為存款、提款、匯款或轉帳之工具，
    一般人在正常情況下，均得自行向郵局申請開立存款帳戶，
    而領取帳戶存摺及提款卡使用，並無任何特定身分之限制，
    亦無客觀之經濟價值或交換價值，苟非意在將該存款帳戶作
    為犯罪之不法目的或掩飾真實身分，實無以金錢蒐集他人存
    款帳戶存摺或提款卡之必要，另近年詐取、恐嚇他人款項之
    犯罪類型層出不窮，該等犯罪多數均係利用人頭帳戶作為出
    入帳戶，並經媒體廣為披載。查被告於檢察官偵訊中業明確
    供稱：對方說租金1天800元，如果租長期的話，1天可以到
    1000元，因為我缺錢，所以我租給他用」、「(問:你有無與
    對方見過面)沒有，只有在網路上的聊天室聊天」等語(99年
    度偵字第4051號卷第12、13頁)，依前揭說明，該向被告取
    得帳戶資料者，苟非係為圖不法之利用，其要無支出費用向
    被告租用帳戶資料之必要，而被告於交付帳戶資料時，正值
    壯年，非無相當社會經驗，以被告之智識經驗，其對一未曾
    見面之不詳年籍者率爾提供帳戶資料，該人將持其帳戶資料
    等物，利用帳戶向人以詐取、恐嚇取財之方式取得財物，自
    應可預見，詎被告仍將該等帳戶資料租予他人，被告具幫助
    恐嚇取財、詐欺之不確定故意至臻明確。另刑法第346條第1
    項之恐嚇取財罪法定刑度為處6月以上5年以下有期徒刑，得
    併科1千元以下罰金，從而原審依幫助犯減輕其刑並審審酌
    一切情狀後，量處被告有期徒刑4月，及諭知易科罰金之折
    算標準，認事用法並無不當，量刑亦難認有何過重之情形，
    被告否認犯行及指原審量刑過重提起上訴，均為無理由，應
    予駁回。
據上論斷，應依刑事訴訟法第455條之1第1項、第3項、第368條
、第373條，判決如主文。
中    華    民    國    99    年    12    月    9     日
                刑事第18庭  審判長  法  官  郭書豪
                                    法  官  胡芷瑜
                                    法  官  林世民
以上正本證明與原本無異。
不得上訴。
                                    書記官  陳美虹
中    華    民    國    99    年    12    月    9     日

附錄本案論罪科刑法條全文
中華民國刑法第三百三十九條第一項
意圖為自己或第三人不法之所有，以詐術使人將本人或第三人之
物交付者，處五年以下有期徒刑、拘役或科或併科一千元以下罰
金。

司法院資訊處製作；財團法人民間司法改革基金會備份。
